【裁判字號】    99,上易,933
【裁判日期】    990713
【裁判案由】    竊盜
【裁判全文】
臺灣高等法院刑事判決                 99年度上易字第933號
上  訴  人
即  被  告  甲○○
選任辯護人  扶助律師林嫦芬律師
上列上訴人因竊盜案件，不服臺灣板橋地方法院98年度易字第33
75號，中華民國99年3 月11日第一審判決（起訴案號：臺灣板橋
地方法院檢察署98年度偵字第30900 號），提起上訴，本院判決
如下：
    主  文
上訴駁回。
甲○○緩刑肆年。
    事實及理由
一、本案經本院審理結果，認第一審以被告甲○○犯攜帶兇器竊
    盜罪，處有期徒刑七月，扣案剪刀一支、尖嘴鉗一枝、提袋
    一只、手套一雙沒收，認事用法均無違誤，量刑亦稱妥適，
    應予維持，並引用第一審判決書記載之事實、證據及理由（
    如附件）。
二、上訴人即被告甲○○上訴意旨略以：被告剪斷電纜線係因被
    告家裡無法收看有線電視，一氣之下前往該里辦公室理論，
    與里辦公室人員發生爭執，憤而將電纜線剪斷，並無竊取電
    纜線之犯意，且被告亦因此事與里辦公室達成和解等語。
三、經查：
  (一)被告為警查獲後於警詢時坦承：當時我是以剪刀1 枝及尖嘴
    鉗1 枝、棉布手套1 雙及大型旅行袋進行竊取，已經剪裁之
    電纜線，我只知道裝滿旅行袋，但不知詳細數量，當時我將
    有線電視電纜線剪斷，並至長安街381 號前將另一頭電纜線
    剪斷，並將該電纜線放置在該旅行袋內，作為自己偷接有線
    電視線路使用等語不諱（見臺灣板橋地方法院檢察署98 年
    度偵字第30900 號偵查卷宗第9 頁），已供承其係為偷接有
    線電視之目的，而竊取該電纜線。
  (二)被告嗣於檢察官偵查時翻異前詞，否認竊盜犯行，惟其先後
    辯解之理由並不一致，始則辯稱：那是第四台的電纜線，因
    為我沒有錢繳第四台的費用，又因為小孩吵要看電視，我想
    說把線都剪斷，大家都不要看云云（見同上卷第31頁偵查筆
    錄，原審卷第43、44頁審判筆錄），嗣則改稱：剪斷電纜線
    係因我家裡無法收看有線電視，一氣之下前往里辦公室理論
    ，與里辦公室人員發生爭執，憤而將電纜線剪斷云云（本院
    卷11頁上訴理由狀），其剪斷電纜線之原因竟先後辯解不一
    ，已難採信。且查被告於98年11月6 日凌晨4 時50分在台北
    縣蘆洲市○○街328 號前為警查獲，並當場查扣剪刀1 支、
    尖嘴鉗1 支、棉布手套1 雙及大型旅行袋1 只，為被告坦承
    在卷，並有扣押物品目錄表及現場照片在卷可稽（見同上偵
    查卷第20頁、第22頁至第25頁），被告如僅係小孩吵著要看
    電視，因無錢繳第四台費用，想把線剪斷，大家都不要看，
    豈會在凌晨時分下手剪電纜線？又剪電纜線又何需攜帶剪刀
    、尖嘴鉗、棉布手套及大型旅行袋等物？足徵被告辯稱無竊
    盜犯意云云，委屬犯後卸責之詞，不足採信，其上訴否認犯
    罪，為無理由，應予駁回。
四、末查被告前雖於77年間因竊盜案件，經臺灣板橋地方法院以
    77年度訴字第40號判處有期徒刑4月，緩刑3年，77年4 月20
    日判決確定，緩刑期滿，而緩刑之宣告未經撤銷，其刑之宣
    告失其效力，有被告前案紀錄表一份在卷可稽。被告於犯罪
    後已與被害人乙○○（即成功里里長）達成民事和解，有被
    告所提和解書一份在卷可稽（見本院卷第13頁），並經證人
    乙○○到庭證述屬實（見本院卷第34頁），本院斟酌被告所
    竊取之電纜線價值尚非甚鉅，而被告犯後已坦承犯行且與被
    害人達成和解，其因一時短於思慮，致觸犯刑章，經此偵查
    、審判程序，當知所警惕，信無再犯之虞，本院認所宣告之
    刑以暫不執行為適當，爰併予宣告緩刑4年，以啟自新。
據上論斷，應依刑事訴訟法第368 條、第373 條，刑法第74條第
1項第1款，判決如主文。
本案經檢察官王金聰到庭執行職務。
中    華    民    國    99    年    7     月    13    日
                  刑事第十庭審判長法  官  李春地
                                  法  官  彭政章
                                  法  官  黃斯偉
以上正本證明與原本無異。
不得上訴。
                                  書記官  王宜玲
中    華    民    國    99    年    7     月    14    日
附錄：本案論罪科刑法條全文
中華民國刑法第321條第1項第3款
（加重竊盜罪）
犯竊盜罪而有左列情形之一者，處 6 月以上、 5 年以下有期徒
刑：
一、於夜間侵入住宅或有人居住之建築物、船艦或隱匿其內而犯
    之者。
二、毀越門扇、牆垣或其他安全設備而犯之者。
三、攜帶兇器而犯之者。
四、結夥三人以上而犯之者。
五、乘火災、水災或其他災害之際而犯之者。
六、在車站或埠頭而犯之者。
前項之未遂犯罰之。
附件：
臺灣板橋地方法院刑事判決              98年度易字第3375號
公  訴  人  臺灣板橋地方法院檢察署檢察官
被      告  甲○○    男  46歲（民國○○年○月○○日生）
                      身分證統一編號：Ｚ000000000號
                      住籍設宜蘭縣蘇澳鎮○○路○段181巷35
                        號
                      居臺北縣蘆洲市○○街328號2樓
上列被告因竊盜案件，經檢察官提起公訴（98年度偵字第30900
號），本院判決如下：
    主  文
甲○○攜帶兇器竊盜，處有期徒刑柒月。扣案剪刀壹枝、尖嘴鉗
壹枝、提袋壹只、手套壹雙，均沒收。
    事  實
壹、甲○○意圖為自己不法之所有，於民國98年11月6 日凌晨3
    時許，在臺北縣蘆洲市○○街328 號前，穿戴手套，以其所
    有、客觀上足以危害他人生命、身體安全之剪刀及尖嘴鉗各
    1 枝，剪斷臺北縣蘆洲市成功里辦公室（毀損部分未據告訴
    ）所有之電纜線約20公尺，置入自備之提袋內，而竊取之。
    適為巡邏警員當場查獲，並扣得電纜線1 批、剪刀、尖嘴鉗
    各1 枝、提袋1 只、手套1 雙。
貳、案經臺北縣政府警察局蘆洲分局報請臺灣板橋地方法院檢察
    署檢察官偵查起訴。
    理  由
壹、按被告以外之人於審判外之言詞或書面陳述，除法律有規定
    者外，不得作為證據，刑事訴訟法第159 條第1 項定有明文
    。而被告以外之人於審判外之陳述，經當事人於審判程序同
    意作為證據，法院審酌該言詞陳述或書面陳述作成時之情況
    ，認為適當者，得為證據，則為同法第159 條之5 第1 項所
    明定。茲證人乙○○於司法警察調查時所為陳述，雖係被告
    甲○○以外之人於審判外之陳述，惟被告於本院審判程序同
    意作為證據（見本院99年2 月25日審判筆錄），並經審酌其
    言詞陳述之情況，認為適當，應認有證據能力。
貳、認定犯罪事實之證據及理由
一、訊據被告矢口否認有何竊盜犯行，辯稱：伊係因不滿有線電
    視業者未經通知，自行斷訊，欲剪斷其線路洩憤，不慎誤剪
    里辦公室監視錄影設備之電線云云。經查：
  (一)上揭事實，業據被告於警詢時坦承：「當時我是以剪刀1 枝
    及尖嘴鉗1 枝、棉布手套1 雙及大型旅行袋進行竊取，已經
    剪裁之電纜線，我只知道裝滿旅行袋，但不知詳細數量，當
    時我將有線電視電纜線剪斷，並至長安街381 號前將另一頭
    電纜線剪斷，並將該電纜線放置在該旅行袋內，作為自己偷
    接有線電視線路使用。」等語不諱（見臺灣板橋地方法院檢
    察署98年度偵字第30900 號偵查卷宗第9 頁），核與證人乙
    ○○於警詢時證述之情節相符，並有電纜線1 批、剪刀、尖
    嘴鉗各1 枝、提袋1 只、手套1 雙扣案，及贓物認領保管單
    1 件、現場照片5 幀附卷可資佐證，俱徵被告前開不利於己
    之自白與事實相符。
  (二)次按錯將他客體當成主觀認知之客體實施犯罪行為，即所謂
    客體錯誤（目的物錯誤），倘其錯誤事實與法定事實間法律
    上非難價值相同，侵害法益相當，而其責任意思無異時，依
    法益符合說，並不阻卻故意（最高法院22年非字第209 號判
    例、86年度台上字第3604號、88年度台上字第300 號判決意
    旨參照）。被告雖誤認所竊取者為有線電視業者所有之線路
    ，然其主觀上係對他人之物實施竊盜行為，與法定竊盜犯罪
    事實間，法律上非難價值相當，所侵害財產法益相同，其主
    觀上不法所有意圖無異，自無解於被告竊盜罪責之成立。
  (三)被告於本院審理時雖否認上情，而以前揭情詞置辯，然依被
    告於檢察官訊問及本院審理時所述：「……因為我沒有錢繳
    第四台費用，又因為小孩吵要看電視，我想說把線都剪斷，
    大家都不要看。」、「98年11月6 日凌晨3 點起床準備上班
    ，打開電視仍無法收看，一時氣憤且糊塗地埋怨第四台，便
    拿剪刀朝自家陽台前的電纜線剪斷……」等情節（見上開偵
    查卷宗第31頁及本院卷附刑事答辯狀），被告因未繳納有線
    電視收視費用，已遭斷訊，被告明知其情，竟因「打開電視
    仍無法收看」，萌生剪斷線路之動機，為使「大家都不要看
    」，費事剪除其線路，顯不合邏輯，更與常情有悖。況被告
    於本院審理時供稱：「……旅行袋是要收電線拿去丟掉……
    」等語（見本院99年2 月25日審判筆錄），益徵被告主觀上
    確有將他人所有之物，移置個人實力支配之下，自為處分之
    意，其不法所有之意圖，灼然至明。被告所辯，不足為據。
  (四)綜上，本案事證明確，被告犯行堪予認定。
二、核被告所為，係犯刑法第321 條第1 項第3 款攜帶兇器竊盜
    罪。爰審酌被告攜帶兇器行竊，對他人生命、身體、財產所
    肇危害程度，兼衡被告之素行、智識程度，其犯罪之動機、
    目的、手段及所獲利益，暨被告犯罪後之態度等一切情狀，
    量處如主文所示之刑，以資懲儆。
三、扣案剪刀、尖嘴鉗各1 枝、提袋1 只、手套1 雙，均為被告
    所有之物，供被告犯竊盜罪使用，此據被告供承在卷，是依
    刑法第38條第1 項第2 款規定宣告沒收。
據上論斷，應依刑事訴訟法第299 條第1 項前段，刑法第321 條
第1 項第3 款、第38條第1 項第2 款，判決如主文。
本案經檢察官鄭淑壬到庭執行職務。
中    華    民    國    99    年    3     月    11    日
                  刑事第二十庭  法  官  廖怡貞
以上正本證明與原本無異。
如不服本判決，應於判決送達後10日內向本院提出上訴狀 (應附
繕本)， 上訴於臺灣高等法院。
                                書記官  林惠齡
中    華    民    國    99    年    3     月    11    日
附錄本案論罪科刑法條全文
刑法第321 條
犯竊盜罪而有左列情形之一者，處6 月以上5 年以下有期徒刑：
一  於夜間侵入住宅或有人居住之建築物、船艦，或隱匿其內而犯
    之者。
二  毀越門扇、牆垣或其他安全設備而犯之者。
三  攜帶兇器而犯之者。
四  結夥三人以上而犯之者。
五  乘火災、水災或其他災害之際而犯之者。
六  在車站或埠頭而犯之者。
前項之未遂罰之。

司法院資訊處製作；財團法人民間司法改革基金會備份。
